臺灣板橋地方法院刑事判決　　　　　　 94年度簡上字第362號
上　訴　人
即　被　告　甲○○
上列上訴人即被告因妨害自由案件，不服本院於民國94年4 月29
日以94年度簡字第1918號所為第一審刑事簡易判決，提起上訴，
經本院管轄第二審之合議庭審理改用通常程序，為第一審判決如
下：
    主  文
原判決撤銷。
甲○○無罪。
    理  由
一、本件聲請意旨以：被告甲○○於民國（下同）93年間受丙○○（另行處分不起訴）之委託，向告訴人乙○○催討其所積
    欠之新臺幣（下同）148 萬元債務，惟因告訴人乙○○表示
    無法清償，被告竟基於恐嚇之概括犯意，分於：(1)93年9 月
    13日20時30分許，夥同一名姓名、年籍不詳之成年男子，前
    往告訴人乙○○位於臺北縣三重市○○路○ 段402 號住處，
    由被告以「要給你們很難看」等語恐嚇告訴人乙○○。(2)於
    同年10月29日10時5 分許，撥打電話予告訴人乙○○，於電
    話中以「要把你的房子轟掉」等語恐嚇告訴人乙○○。(3)於
    同年10月29日下午某時，撥打電話予告訴人乙○○，於電話
    中以「你小心一點，如果不給錢，要轟掉你的房子。」等語
    恐嚇告訴人乙○○，致其心生畏懼，並足生危害於告訴人乙○○生命、財產安全，嗣經告訴人乙○○報警處理，而為警
    循線查獲，因認被告涉有刑法第305條之恐嚇罪嫌云云。
二、按「犯罪事實應依證據認定之，無證據不得認定犯罪事實」
    ，刑事訴訟法第154條第2項定有明文。
三、訊據被告甲○○固坦承於93年9 月23日受丙○○委任處理告
    訴人乙○○所積欠上開148 萬元之債務問題，惟堅決否認上
    開犯行，辯稱：伊係仿93年9 月23日始初與丙○○見面，同
    時與之簽立「債權委任契約書」乙紙，由伊出面代理丙○○
    向乙○○處理所積欠上開工程款148 萬元事宜，不可能前於
    93年9 月13日即向乙○○催討上開148 萬元，而恐嚇稱「要
    給們很難看」，且伊受上開委任後，即依法於93年9 月27日
    向法院具狀聲請取得假扣押裁定，再於93年10月27日向法院
    民事執行處具狀聲請假扣押乙○○台北縣三重市○○路○ 段
    402 號2 樓之房地，而由伊於同年月29日導引民事執行處人
    員前往執行查封在案，則丙○○上開148 萬元之債權已獲全
    數之保障，伊焉有於93年10月29日先後2 次在電話中對乙○○恐嚇稱「你小心一點，如果不給錢，要轟掉你的房子」之
    必要及可能等語。經查：本件被告雖曾受丙○○之委任處理
    上開148 萬元之債務乙情，業據被告於本院審理時供承在卷
    ，核與證人丙○○於本院審理時證述之情節相符，復有被告
    所提出上開「債權委任契約書」影本乙紙，在卷可稽，雖堪
    認定。然：
    (1)本件聲請人認被告涉有上開連續恐嚇之犯行，無非僅以告
      訴人乙○○之指訴及其母張李緣之證述，為其僅有之論據
      。惟告訴人乙○○上開指訴之詞，不僅業據被告於本院審
      理時堅決否認在卷，且證人張李緣其人，乃告訴人乙○○
      之母，與告訴人乙○○間屬至親關係，是其在偵查中證述
      之詞，容有迴護偏袒告訴人乙○○之可能，其證述之證明
      力，應未足盡信，至為灼然。
    (2)又被告係經「李薪」之介紹，始於93年9 月23日初次與丙○○見面，並於當天簽立上開「債權委任契約書」，之前
      與丙○○其人並不相識等情，不僅業據被告於本院審理時
      供述明確，而核與證人丙○○於本院審理時證述之情節（
      見本院卷94年11月28日審判筆錄第6 至9 頁）相符，且上
      開「債權委任契約書」之簽立日期，亦確為「93年9 月23
      日」，此亦有上開「債權委任契約書」影本乙紙可憑，足
      堪認定，是被告於93年9 月23日受丙○○委任處理上開
      148 萬元債務之前，應無提早於93年9 月13日即知悉告訴
      人乙○○積欠丙○○上開148 萬元債務乙事之可能，且被
      告當時與丙○○其人亦毫無干係，更遑論自願出面以上開
      涉有恐嚇刑事罪責之手段，為並不相識之丙○○其人追索
      上開148 萬元。
    (3)被告於93年9 月23日受丙○○之委任後，即先於93年9 月
      27日向本院法院民事庭具狀聲請取得93年度裁全字第5234
      號假扣押裁定，被告再於93年10月27日向本院法院民事執
      行處具狀聲請假扣押告訴人乙○○所有台北縣三重市○○
      路○ 段402 號2 樓之房地，並由被告於同年月29日導引本
      院民事執行處書記官等人前往上址執行假扣押之查封等情
      ，亦據被告於本院審理時供述綦詳，並有被告所提出上開
      假扣押裁定影本及本院民事執行處93年10月27日九十三執
      全天字第二八六六號通知影本各乙紙，另有本院依職權所
      調取本院93年度裁全字第5234號及93年度執全字第2866號
      卷各乙份可佐，應堪採信，可見被告對有關債務糾葛之權
      利保障相關民事法律規定，理應有相當之了解，且其自93
      年9 月23日受丙○○上開委任後，先後向告訴人乙○○所
      進行追索上開148 萬元債務之全部手段，衡諸上述，亦均
      屬民事法律所規定之合法程序，並無任何違法或不當之處
      ，則丙○○上開148 萬元之債權，至93年10月29日止，因
      已經被告導引本院民事執行處書記官等人前往查封告訴人
      乙○○上開台北縣三重市○○路○ 段402 號2 樓房地在案
      ，衡諸上開房地之市場價值以觀，丙○○上開148 萬元之
      債權，應已獲得十足之保障，是在此一時刻，被告焉有再
      就上開148 萬元之債權，向告訴人乙○○恐嚇稱「你小心
      一點」之可能，更遑論被告若果有對告訴人乙○○恐嚇稱
      「如果不給錢，要轟掉你的房子」，亦必引致丙○○上開
      148 萬元債權無法獲得任何清償之結果，而告訴人乙○○
      就其指稱被告於93年10月29日先後2 次在電話中對其恐嚇
      云云，復未提出其他任何積極事證（諸如通聯紀錄或電話
      錄音內容等）為憑，則僅憑告訴人乙○○上開個人之單一
      指訴及其母證人張李緣上開證述之詞，自尚不足為不利被
      告認定之依據。
三、綜上所述，本件原審認被告涉有上開連續恐嚇罪，而判處拘
    役58日，並准以300 元折算乙日易科罰金，揆諸上述，容有
    未合，是原審判決要屬無可維持，應予撤銷，並由本院合議
    庭依刑事訴訟法第451 條之1 第4 項但書第3 款及第452 條
    之規定，將本件改依通常程序審理，逕為第一審判決。此外
    ，復查無其他任何積極事證足資證明被告確有聲請人所指上
    開犯行，自屬不能證明被告犯罪，應依刑事訴訟法第301 條
    第1 項之規定，諭知被告無罪之判決。
據上論斷，應依刑事訴訟法第455 條之1 第3 項、第369 條第1
項前段、第452條、第301 條第1 項，判決如主文。
本案經檢察官黃仙宜到庭執行職務
中    華    民    國    94    年    12   月    21     日
                刑事第十三庭  審判長法  官 戴嘉清
                                    法  官 陳信旗
                                    法  官 林晏鵬
上列正本證明與原本無異。
如不服本判決，應於判決送達後十日內向本院提出上訴狀（應附
繕本），上訴於臺灣高等法院。
                                    書記官 陳君偉
中    華    民    國    94    年    12   月    21     日
